臺灣高雄地方法院刑事判決　　　　　　　　　　　　　九十二年度易字第二四五號
　　公　訴　人　臺灣高雄地方法院檢察署檢察官
　　被　　　告　丙○○
　　選任辯護人　陳清和律師
右列被告因竊盜等案件，經檢察官提起公訴（九十一年度偵字第二六一九九號），本
院判決如左：
    主  文
丙○○共同竊盜，處有期徒刑伍月，如易科罰金，以參佰元折算壹日。
    事  實
一、丙○○曾於民國九十年間犯強盜案件，經法院判處有期徒刑三年十月確定，甫於
    九十年八月二十八日假釋出監（嗣經撤銷假釋，現執行殘刑中，不構成累犯），
    竟猶不知悔改，復與其表兄甲○○（另案經本院以九十一年度易字第四一三一號
    判處有期徒刑一年四月確定），基於共同意圖為自己不法所有之犯意聯絡，於九
    十一年十月二日凌晨二時二十分許，二人各騎一部機車至高雄縣大寮鄉○○村○○○路丁○○所經營之「順意檳榔攤」，趁該檳榔攤打佯無人看管之際，由甲○○駕駛車牌號碼ＶＨＤ－三四七號機車在旁把風，再由丙○○撿拾路旁之磚塊，
    砸毀該檳榔攤之玻璃窗後侵入該檳榔攤內竊取硬幣新臺幣（下同）三百元、峰牌
    香煙十二包（起訴書誤載為一條）及ＣＤ音響一台，得手後將峰牌香煙十二包交
    予甲○○，現金則由丙○○取走，ＣＤ音響一台搬至檳榔攤外準備載離時，適為
    警巡邏發現查獲，並在甲○○所騎乘之上開機車置物箱內扣得峰牌香煙十二包（
    已發還被害人丁○○），丙○○則趁機駕駛另一部車牌號碼不詳之機車逃逸。
二、案經丁○○訴由高雄縣警察局林園分局報告臺灣高雄地方法院檢察署檢察官偵查
    起訴。
    理  由
一、訊據被告丙○○矢口否認有何上開共同竊盜之犯行，辯稱：九十一年十月二日前
    幾天伊眼睛受傷，無法出門，當時伊住在位於高雄縣大寮鄉○○路六一號十樓阿
    姨周珠美麗之家中；又表兄甲○○會指認伊有在上開時、地共同行竊，是因為甲○○之前向伊借錢，伊不借，所以產生嫌隙才誣指伊云云。經查：
  (一)在右開時、地除另案被告甲○○外，當時確有另一人在場，並在經巡邏員警發現
    渠等行竊之行為時，即駕駛不詳車牌號碼之機車一部逃離現場之事實，業經證人
    即當日巡邏之員警李博仁於本院審理中證稱：「我巡邏經過案發現場之檳榔攤，
    發現有二台機車停在檳榔攤的前面，發現一人在檳榔攤的裡面，另外一人在外面
    ，至於是何人在裡面、何人在外面因為天色昏暗我沒有看清楚，當時檳榔攤的鐵
    門已拉下來了，沒有營業，我們就倒車往檳榔攤查看，但被他們發現，甲○○就
    騎車往北跑，另外一人往南跑，後來我們只追到甲○○。」等語綦詳（見本院九
    十二年八月二十八日審判筆錄），核與告訴人即證人丁○○於同日審理中所證：
    「當天是凌晨二時多我聽到聲音打開鐵捲門，往北方向看到甲○○要逃跑，往南
    的方向看到另外一人已跑很遠了，至往南的那個人是路人還是甲○○的同夥，我
    就不確定了，後來甲○○就被警查獲了，當時往南的方向的巷口都沒有其他的路
    人。」等語相符，而堪採信。
  (二)至被告雖以前詞置辯，且證人甲○○亦附和被告辯詞，於本院九十三年二月五日
    審理中並證稱：伊因在案發前一日打電話要向被告借四千元，支付車牌號碼ＶＨ
    Ｄ－三四七號機車分期付款之車款，而被告不借，所以才會在檢察官偵訊中指認
    被告亦與伊在上述時、地共同行竊云云；證人乙○○○亦附和被告辯詞，於本院
    九十三年二月五日審理中證稱：被告自九十年八月底假釋出獄後，住在伊位於高
    雄縣大寮鄉○○路六一號十樓三個多月。約在是住一個多月的時候，被告因與人
    打架，而遭傷及眼睛、腹部與腿部。被告受傷當時，曾經住院十五天，出院後又
    在伊住處靜養二十多天。被告在伊家中靜養期間完全無法出門，雖然可以走路，
    但是走路時是以拖行之方式前進，行動不太方便云云。惟：(1)被告於本院九十三
    年二月五日同日審理中對於另案被告甲○○何時向其借錢，借錢之金額多少，又
    如何向其借錢等情，卻供稱：甲○○是在九十一年八、九月間向其借錢，借錢之
    金額是二千多元，而甲○○是親自到東港向其借錢云云，與證人即上開另案被告
    甲○○所證述之內容大相逕庭，是證人甲○○上開所證顯非屬實，實難為本院所
    採信。(2)關於被告所辯其於案發當時受傷，無法出門乙節，被告於本院九十二年
    六月十三日調查中，先則供稱：九十一年十月間其因為眼疾，住在屏東縣東港某
    醫院一星期云云；嗣又在九十三年二月五日本院審理中供稱：九十一年九月底某
    日，其因為與人打架，所以眼睛及頭部後腦勺均有受傷，而在當天晚上先到東港
    的安泰醫院急診，後來又轉送至長庚醫院急診，至隔天早上在長庚醫院包紮完畢
    即出院，而其左眼所包紮之部分，在一星期後就拆除了；而除了眼睛及後腦勺外
    ，其身體其他部位並無受傷，而且在眼睛包紮拆掉後，行動能力即恢復正常云云
    。則被告對於其受傷當時是否曾經住院一事，於本院審理中先後供述不一，顯有
    矛盾，是其辯詞是否可採，已非無疑。再者，觀諸證人乙○○○及被告，對於渠
    等所稱案發當時被告所受傷之部位，被告受傷之時是否曾經住院，及被告受傷後
    行動能力是否受到影響等節，互核均不相符，是證人乙○○○上開所證，亦非可
    採。是證人甲○○、乙○○○所為之證述均非屬實，自難以此作為有利於被告之
    認定。
  (三)按「被告以外之人於審判外所知言詞或書面陳述，除法律有規定者外，不得做為
    證據。」、「被告以外之人於偵查中向檢察官所為之陳述，除顯有不可信之情況
    者外，得為證據。」刑事訴訟法第一百五十九條第一項、第一百五十九條之一第
    二項分別訂有明文。查證人即另案被告甲○○於九十一年十月二日、九十一年十
    一月二十一日檢察官偵查中均指稱：被告係在右開時、地與其一同以磚頭破壞檳
    榔攤玻璃而行竊之人，且證人甲○○上開於本院審理中所為之證述不可採信，已
    如前述；又檢察官上開二次偵查之時間距離一月有餘，衡情，證人甲○○所述若
    非屬實，當不致在偵訊期間經過一個多月後，仍為相同之供述，是證人甲○○上
    述於偵查中之證述，並無顯不可信之情況，而堪採信。是被告與另案共犯甲○○
    確有在右開時、地一同行竊之事實，應可認定。
  (四)再被告與另案被告甲○○所竊取之財物有硬幣三百元、峰牌香煙十二包及ＣＤ音
    響一台等情，業經另案共犯甲○○於九十一年十月二日、九十一年十一月二十一
    日檢察官偵查中供述明確，核與告訴人丁○○所指訴失竊之情節相符，復有贓物
    認領保管單一紙、現場照片八幀附卷可佐，而堪認定。
  (五)綜上所述，本件被告犯罪事證明確，其損壞他人所有物及竊盜之犯行洵堪認定，
    應予依法論科。
二、核被告所為，係犯刑法第三百二十條第一項之竊盜罪、第三百五十四條之損壞他
    人所有物罪。而被告就所犯上開二罪間，有方法行為與目的行為之牽連犯關係，
    應依刑法第五十五條之規定，從一重之刑法第三百二十條第一項竊盜罪處罰。另
    被告與其表兄甲○○就上開犯行間，有犯意之聯絡與行為之分擔，為共同正犯。
    至公訴意旨雖認被告與其表兄甲○○共同竊盜時，係由被告持客觀上足供兇器使
    用之磚塊砸毀上開「順意檳榔攤」之玻璃窗後侵入該檳榔攤內竊取財物，因認被
    告與另案被告甲○○係共犯刑法第三百二十一條第一項第三款之攜帶兇器竊盜罪
    嫌；惟按「刑法第三百二十一條第一項第三款攜帶兇器竊盜罪，所稱之兇器，乃
    依一般社會觀念足以對人之生命、身體、安全構成威脅，而具有危險性之「器械
    」而言，已見前述（關於「器械」一語，參見社會秩序維護法第六十三條第一項
    第一款「無正當理由攜帶具有殺傷力之『器械』」；及本院七十九年臺上字第五
    二五三號判例「螺絲起子為足以殺傷人生命、身體之『器械』」用語）。而磚塊
    、石頭乃自然界之物質，尚難謂為通常之「器械」，從而持磚塊、石頭砸毀他人
    車窗竊盜部分，尚難論以攜帶兇器竊盜罪。」（最高法院九十二年台非字第三八
    號判決參照），是自不能認被告上開所為構成加重竊盜罪嫌，公訴意旨認被告應
    成立刑法第三百二十一條第一項第三款之加重竊盜罪嫌，容有誤會，爰於不妨起
    訴事實同一之範圍內，予以變更起訴法條為被告係共犯刑法第三百二十條第一項
    之普通竊盜罪。爰審酌被告年輕力強，竟不思以自力營生獲取所需，竟下手行竊
    ，及犯罪後未能坦承犯行，犯後態度不佳，惟渠所竊取之財物價值非鉅等一切情
    狀，爰酌情量處如主文所示之刑，並諭知易科罰金之折算標準，以示儆懲。末查
    ，被告所用以行竊之磚頭一塊，卷內查無證據足資證明係被告或另案被告甲○○
    所有，是本院尚不得加以宣告沒收，附此敘明。
據上論斷，應依刑事訴訟法第二百九十九條第一項前段、第三百條，刑法第二十八條
、第三百二十條第一項、第三百五十四條、第五十五條、第四十一條第一項，罰金罰
鍰提高標準條例第一條前段、第二條，判決如主文。
本案經檢察官戊○○到庭執行職務。
中      華      民      國    九十三    年      二      月    二十七    日
                                      臺灣高雄地方法院刑事第十庭
                                        審判長法  官  李  璧  君
                                              法  官  卓  立  婷
                                              法  官  吳  志  豪
右正本證明與原本無異。
如不服本判決，應於判決送達後十日內，向本院提出上訴狀。
                                              書記官  邱  秋  珍
中      華      民      國    九十三    年      二      月    二十七    日
附錄本判決論罪科刑法條全文
中華民國刑法第三百二十條第一項：
意圖為自己或第三人不法之所有，而竊取他人之動產者，為竊盜罪，處五年以下有期
徒刑、拘役或五百元以下罰金。
中華民國刑法第三百五十四條：
毀棄、損壞前二條以外之他人之物或致令不堪用，足以生損害於公眾或他人者，處二
年以下有期徒刑、拘役或五百元以下罰金。
